臺灣苗栗地方法院民事小額判決
110年度苗小字第547號
原      告  旺旺友聯產物保險股份有限公司

法定代理人  劉自明  
訴訟代理人  張勝忠  
            向勃睿  
被      告  蘇豪偉  
            本鑫租賃有限公司

法定代理人  江文豪  
上列當事人間請求侵權行為損害賠償事件，本院於民國110年9月
28日言詞辯論終結，判決如下：
    主  文
被告蘇豪偉應給付原告新臺幣37,495元，及自民國110年8月30日
起至清償日止，按週年利率百分之5計算之利息。
原告其餘之訴駁回。
訴訟費用新臺幣1,000元由被告蘇豪偉負擔。
本判決第1項得假執行。
　　事實及理由要旨
一、按訴狀送達後，原告不得將原訴變更或追加他訴，但擴張或
    減縮應受判決事項之聲明者，不在此限，民事訴訟法第255
    條第1項第3款定有明文。查原告於民國110年9月28日言詞辯
    論期日以言詞變更請求金額為新臺幣（下同）37,495元，（
    見本院卷第117-118頁），核屬減縮應受判決事項之聲明，
    於法即無不合，應予准許。
二、按民法第185條之要件為：(1) 行為人須為多數。 (2) 行為
    人皆須具備一般侵權行為要件。 (3) 行為人間不須有意思
    聯絡，但須行為有關連共同。 (4) 須發生同一損害。經查
    ，原告主張本鑫租賃有限公司為共同侵權行為人，應依民法
    第185條連帶賠償云云。惟本鑫租賃有限公司僅係將車輛出
    租予蘇豪偉，但本鑫租賃有限公司出租車輛予蘇豪偉之行為
    ，與本件損害之發生，並無相當因果關係，並不符合一般侵
    權行為之要件。揆諸上開說明，本鑫租賃有限公司並不因此
    與蘇豪偉構成共同侵權行為。原告此部分主張，難認有理由
    ，應予駁回。
三、本件係就民事訴訟法第436條之8第1項適用小額程序所為被
    告敗訴之判決，依同法第436條之20規定，應依職權宣告假
    執行，並依職權確定訴訟費用額為1,000元（民事訴訟法第4
    36條之19）。查本件原告之訴為一部有理由、一部無理由，
    然本院審酌原告敗訴之部分為連帶之請求，爰諭知本件訴訟
    費用由被告蘇豪偉負擔（民事訴訟法第79條）。
中　　華　　民　　國　　110 　年　　10　　月　　29　　日
                  苗栗簡易庭  法  官  何星磊
以上正本係照原本作成。
如不服本判決，應於判決送達後20日內，以判決違背法令為理由
，向本院提出上訴狀並表明上訴理由，及須按他造當事人之人數
附繕本。如委任律師提起上訴者，應一併繳納上訴裁判費。
上訴理由應表明：
一、原判決所違背之法令及其具體內容。
二、依訴訟資料可認為原判決有違背法令之具體事實。
如未表明上訴理由者，應於上訴後20日內向本院提出上訴理由。
當事人如對本件訴訟內容有所疑義，得聲請閱卷。
                              書記官  江秋靜
中　　華　　民　　國　　110 　年　　10　　月　　29　　日